臺灣高等法院刑事判決　　　　　　　　94年度上訴字第1823號
上　訴　人　臺灣板橋地方法院檢察署檢察官
被　　　告　甲○○
公設辯護人　本院公設辯護人 乙○○
上列上訴人，因被告違反槍砲彈藥刀械管制條例案件，不服臺灣
板橋地方法院，94年度訴字第148號，中華民國94年5月13日第一
審判決（起訴案號：臺灣板橋地方法院檢察署93年度核退偵字第
495號），提起上訴，本院判決如下：
    主  文
上訴駁回。
    理  由
一、公訴意旨略以：甲○○明知未經主管機關許可，不得持具殺
    傷力之改造手槍、子彈，竟仍自不詳時間起，持有均具殺傷
    力之仿ＦＮ廠半自動手槍製造之金屬玩具手槍，換裝土造金
    屬槍管改造而成之改造手槍1 枝（槍枝管制編號0000000000
    號）、子彈1 顆，嗣為警於93年1 月7 日16時50分許，在甲
    ○○（起訴書誤載為林國清）位於臺北縣中和市○○街290
    之1 號住處中查獲，並扣得改造手槍1 支（內含彈匣1 個）
    、子彈7 顆、彈殼2 枚等物。因認被告涉有槍砲彈藥刀械管
    制條例第11條第4 項、第12條第4 項未經許可持有槍、彈之
    罪嫌。
二、按犯罪事實應依證據認定之，無證據不得認定犯罪事實；又
    不能證明被告犯罪者，應諭知無罪之判決，刑事訴訟法第15
    4條第2項、第301條第1項分別定有明文。次按事實之認定，
    應憑證據，如未能發現相當證據，或證據不足以證明，自不
    能以推測或擬制之方法，為裁判基礎（最高法院40年台上字
    第86號判例參照）；且認定犯罪事實，所憑之證據，雖不以
    直接證據為限，間接證據亦包括在內，然無論直接或間接證
    據，其為訴訟上之證明，須於通常一般之人均不致於有所懷
    疑，而得確信其為真實之程度者，始得據之為有罪之認定，
    倘其證明尚未達到此一程度，而有合理性懷疑之存在時，即
    無從為有罪之認定（最高法院76年台上字第4986號判例參照
    ）。本件公訴人認被告甲○○涉有前揭犯行，無非係以被告
    居住上址房屋之事實，並有證人曾國慶之證言、臺北縣政府
    警察局新店分局搜索筆錄及扣押筆錄、扣押物品目錄表，內
    政部警政署刑事警察局93年3月5日刑鑑字第0930015948 號
    槍彈鑑定書在卷，為其主要論據。
三、訊據被告甲○○雖供承警方於93年1月7日16時50分許在其位
    於臺北縣中和市○○街290之1號後方陽台處搜出改造手槍1
    支、子彈1顆之事實，惟堅決否認有何上揭犯行，辯稱：槍
    枝子彈皆非伊所有，曾國慶於89年間曾住在伊家，可能是曾
    國慶留下來的，伊不知曾國慶在伊家放槍等語。查：（一）
    警方於93年1月7日16時50分許在臺北縣中和市○○街29 0之
    1號搜出具殺傷力之改造手槍1支、子彈1顆之事實，固有臺
    北縣政府警察局新店分局搜索及扣押筆錄、扣押物品目錄表
    附卷足稽，而於上址內查獲之改造槍枝1支，認係仿ＦＮ廠
    半自動手槍製造之金屬玩具手槍，換裝土造金屬槍管改造而
    成之改造手槍，機械性能良好，可擊發適用之子彈，認具殺
    傷力，另查獲之子彈1顆，係由玩具金屬彈殼加裝直徑6.4
    mm至80.mm金屬彈頭而成之改造子彈，認具殺傷力，固亦有
    內政部警政署刑事警察局93年3月5日刑鑑字第093001 5948
    號槍彈鑑定書在卷足憑。（二）又查，證人曾國慶於偵查及
    原審審裡時，固然否認本案查獲槍、彈為其所有，惟證人曾
    國慶於89年初起曾住在臺北縣中和市○○街29 0之1號地址
    約1個多月期間，並於89年2月19日被警查獲持有槍枝之事實
    ，業據證人曾國慶在原審審理時結證屬實，足見被告甲○○
    所辯：曾國慶於89年間曾住在伊家等語，應可採信。衡以曾
    國慶曾有改造槍枝之前案記錄，則被告所辯：槍枝係曾國慶
    留下的，非全無可能。又縱使本案查獲之槍、彈確非證人曾
    國慶所有或無證據足以認定為曾國慶所有，尚無其他積極證
    據足以證明確為被告所放，亦不能遽以認定查扣之槍彈係屬
    被告甲○○所持有。（三）再查，臺北縣中和市○○街290
    之1號，為被告甲○○與被告父親張招亭、被告之兄張茂森
    共同居住之處，此有上址全戶戶籍資料1件在卷可佐，且被
    告之兄張茂森曾因持有不具殺傷力之改造手槍、改造子彈，
    經檢察官為不起訴處分，有臺灣板橋地方法院檢察署89年度
    偵字第4195號不起訴處分書1件在卷可稽，亦未能排除本次
    被查獲之槍枝係該址其餘共同居住之人所藏放之合理懷疑，
    即難遽以被告居住該處，即推論於屋內查獲之槍彈確屬被告
    持有，公訴人上訴意旨指應傳訊張招亭、張茂森一節，與被
    告是否持有槍械並無直接關連，即無予以傳訊之必要，至請
    求傳訊證人林永彬、雖林永彬於92年12月9日14時左右在台
    北縣新店市○○街322號前搜索林永彬騎乘之OQC-075號重機
    車置物箱內查獲毒品外，有改造手槍乙把，改造子彈三發，
    林永彬供稱為甲○○所有此有台北縣政府警察局新店分局店
    警刑字第00920053475號刑事案件報告書可稽（見93偵字第
    1359號卷第22頁）。然本件改造手槍、子彈係民國93年1 月
    7日晚間在台北縣中和市○○街290之1號為警查獲，與林永
    彬機車上查獲之手槍、子彈無涉，自不能以林永彬於前揭案
    件警訊所供為不利被告之認定，自亦無予傳訊之必要。併此
    敘明，綜上各節所述，扣案槍枝、子彈雖在被告住處查獲，
    但為被告否認其所有或持有，自不能僅憑此事實推定為被告
    所有或持有難以公訴人指述之罪相繩，此外復無其他積極證
    據證明被告犯行，是屬犯罪不能證明，原審諭知被告無罪，
    核無不合，公訴人上訴仍執詞指摘原判決不當，自無理由，
    應予駁回。
四、據上論斷，應依刑事訴訟法第368條，判決如主文。
本案經檢察官周誠南到庭執行職務。
中　　華　　民　　國　　94　　年　　12　　月　　20　　日
　　　　　　　　　刑事第七庭  審判長法　官 蔡 光 治
　　　　　　　　　　　　　　　　    法　官 陳 世 宗
　　　　　　　 　 　　　　　　　　　法　官 周 煙 平
以上正本證明與原本無異。
如不服本判決，應於收受送達後十日內向本院提出上訴書狀，其
未敘述上訴之理由者並得於提起上訴後十日內向本院補提理由書
（均須按他造當事人之人數附繕本）。
                                    書記官 陳 韋 杉
中　　華　　民　　國　　94　　年　　12　　月　　23　　日
